臺灣高雄地方法院小額民事判決
111年度雄小字第1054號
原      告  孩子王大廈管理委員會

法定代理人  張志彬  
被      告  李明煌  


上列當事人間給付管理費事件，經本院於民國111 年7 月7 日言
詞辯論終結，判決如下：
    主      文
被告應給付原告新臺幣壹萬陸仟伍佰元，及自民國一一一年七月
七日起至清償日止，按週年利率百分之五計算之利息。
訴訟費用新臺幣壹仟元由被告負擔。
本判決得假執行，但被告以新臺幣壹萬陸仟伍佰元供擔保後免為
假執行。
    事實及理由
原告主張被告為坐落其所屬孩子王大廈（下稱系爭大廈）之高雄
市○○區○○段○○段00000○號建物，即門牌號碼高雄市○○區○○路00號
2 樓房屋（下稱系爭建物）之區分所有權人，依據公寓大廈管理
條例第21條、系爭大廈住戶規約（下稱系爭規約）第29條、原告
會議決定等規定，被告每月負有繳納管理費新臺幣（下同）1,05
0 元及停車位清潔費50元之義務，詎被告迄今尚積欠16,500元未
繳納，期間原告業曾於111 年2 月10日以高雄民壯郵局第40號存
證信函催告被告限期給付仍未獲置理。為此，爰依公寓大廈管理
條例第21條、系爭規約及前揭會議決議之規定提起本訴，並聲明
如主文第1 項所示之事實，業據其提出系爭建物登記謄本、系爭
規約、原告組織第1 屆第3 次會議紀錄及存證信函等件為證，佐
以系爭建物登記謄本記載，系爭建物總面積為52.65 平方公尺，
及附屬建物陽台面積13.02 平方公尺、共有部分10,007.48 平方
公尺（同段21215 建號，權利範圍100000分之215 ），被告每月
應繳納管理費確為1,050 元無訛【計算式：40×（52.65 ＋13.02 
＋10,007.48×215/100000）×0.3025（坪）≒1,055 ，小數點以下
四捨五入】，再加計被告每月應負擔之機車位清潔費50元，合計
1,100 元，原告請求被告繳納自110 年4 月起至111 年6 月止，
計15期費用16,500 元，尚屬有據，而被告經合法通知則未到庭
爭執，亦未提出書狀作何答辯或陳述，經本院調查前揭證據之結
果，堪認原告之主張為真實且有理由。是原告請求被告給付16,5
00 元，及自最後言詞辯論期日即111 年7 月7 日起至清償日止
，按週年利率5%計算之利息，應予准許，爰判決如主文。又本件
訴訟係適用小額程序為被告敗訴之判決，依民事訴訟法第436 條
之20規定，依職權宣告假執行。並依同法第436 條之23準用同法
第436 條第2 項，適用同法第392 條第2 項規定，依職權宣告被
告如預供擔保，得免為假執行。
中　　華　　民　　國　　111 　年　　 7　　月　　28　　日
                 高雄簡易庭  法      官  謝宗翰
以上正本係照原本作成。
民事訴訟法第436條之24第2項：對於本判決之上訴，非以違背法
令為理由，不得為之。
如對本判決上訴，須於判決送達後20日內向本院提出上訴狀，並
須表明原判決所違背之法令及其具體內容與依訴訟資料可認為原
判決有違背法令之具體事實之上訴理由。（均須按他造當事人之
人數附繕本）。
中　　華　　民　　國　　111 　年　　7 　　月　　28　　日
                              書  記  官  許弘杰